【裁判字號】    97,交聲,848
【裁判日期】    970529
【裁判案由】    聲明異議
【裁判全文】
臺灣高雄地方法院交通事件裁定     97年度交聲字第848號
原處分機關  高雄市政府交通局
異  議  人
即受處分人  甲○○
上列異議人即受處分人因聲明異議案件，對於高雄市政府交通局
於民國97年4 月18日所為之處分（原處分：高市交裁字第裁32-B
00000000），聲明異議，本院裁定如下：
    主  文
異議駁回。
    理  由
一、原處分意旨略以：異議人即受處分人甲○○於民國97年2 月
    2 0 日15時37分，騎乘車號YCI-633 號重型機車，在高雄市
    ○○○路與中華社區路口，因駕車行經有燈光號誌管制之交
    岔路口闖紅燈，經高雄市政府警察局交通警察大隊第四中隊
    第七分隊警員攔停該車，而以異議人駕車行經有燈光號誌管
    制之交岔路口闖紅燈為由，經原處分機關依道路交通管理處
    罰條例第53條第1 項，裁處異議人罰鍰新臺幣（下同）1,80
    0 元，並依道路交通管理處罰條例第63條第1 項第3 款規定
    ，記違規點數3 點等語。
二、聲明異議意旨略以：異議人於上開時、地乘騎YCI-633 號重
    型機車，由高雄市○○○路北往南向通過與中華社區路口時
    燈號為綠燈，異議人並未闖紅燈，且員警所站之舉發位置，
    已距該路口170 公尺，僅可見高楠公路南往北之燈號，無法
    看到北往南之燈號，員警依高楠公路南往北之燈號，進而推
    定異議人闖紅燈之舉發行為顯屬不當，且本案舉發警員應提
    出監視錄影器錄影或拍照存證之資料證明異議人闖紅燈，且
    本件並無證據證明異議人闖紅燈云云。
三、按汽車駕駛人，行經有燈光號誌管制之交岔路口闖紅燈者，
    ，處1,800 元以上5,400 元以下罰鍰，道路交通管理處罰條
    例第53條第1 項定有明文。又按汽車駕駛人有前開第53 條
    規定之情形者，除依該條處罰鍰外，並予記違規點數3 點，
    同條例第63條第1 項第3 款亦有明文規定。
四、經查：
(一)、異議人上揭時、地，乘騎車號YCI-633 號重型機車闖紅燈之
    事實，業據證人即本件舉發員警乙○○於到庭結證稱：我當
    時站在距離高雄市○○○路與中華社區路口之號誌約30公尺
    處，當高楠公路北往南號誌轉換為紅燈3 、4 秒後，看見異
    議人闖紅燈，而攔停舉發，當時還有其他2 、3 位騎士同時
    被攔停舉發，攔停後有請異議人看燈號，告知闖紅燈並開立
    舉發單，異議人當場並無表示通過路口時係綠燈，當時我所
    站的位置視線良好，可清楚看到號誌之變化情形等語明確（
    詳本院卷第15頁至第16頁），並有高雄市政府警察局舉發違
    反道路交通事件通知單及證人乙○○庭呈之現場圖1 份附卷
    可稽。
(二)、至異議人雖以前揭情詞置辯。惟查，異議人於前揭時、地確
    有乘騎機車行經有燈光號誌管制之交岔路口而闖紅燈之交通
    違規行為，業據證人乙○○於本院到庭結證明確，均已如前
    述，而證人乙○○雖為本件舉發員警，惟其到庭所陳述之上
    開舉發經過，經查尚無違反經驗或論理法則之處，且遍查本
    件卷存證據資料，亦無任何積極證據足以證明其前揭所述係
    虛偽不實，自不得僅因其為本件開單舉發異議人之員警，即
    遽予否認其上開證述之可信性，況上開證人與異議人間素昧
    平生，並無仇隙嫌怨，而警員執行公務時，本身即受有行政
    懲處責任之監督，且其到庭具結作證，更係以刑事責任擔保
    其證言之真實性，從而，證人乙○○於本院到庭結證之證詞
    ，應堪值採信確屬實情。再者，本件異議人駕車行經有燈光
    號誌管制之交岔路口而闖紅燈之交通違規行為，如有監視錄
    影器錄影或拍照存證之物證資料，固可免除不必要之爭議，
    然此等違規情事均發生於一剎那之間，除非恰有錄影設備或
    得拍攝快速移動畫面之照相設備，否則要求值勤警員或舉發
    機關需緊急錄影或拍照後以此為證，未免與執行勤務之實況
    相悖，並難以實行，故於因無法及時攝影取證之情況下，如
    無其他證據顯示舉發員警有誤認或故意構陷之情事時，尚難
    以舉發員警無法提出其他證據佐證，即認其所述不可採信，
    否則該未裝設科學儀器之路段，豈非陷入駕駛人得任意違規
    之狀態，自非妥適；而本件異議人前揭違規行為，已據上開
    證人於本院到庭結證明確，異議人於此亦未能提出上開證人
    有誤認或故意構陷之具體事證，是縱裁決機關僅能由舉發員
    警證明異議人之違規行為，而未能提出照片或其他證據證明
    ，亦難認其未盡舉證責任，而遽認裁決機關之處分為不法，
    是異議人指稱並無證據證明其有闖紅燈之行為云云，亦殊不
    足採。是以，異議人之前揭辯詞均無足據以為有利異議人之
    認定。本件事證明確，異議人確有於前揭時、地騎乘機車行
    經有燈光號誌管制之交岔路口而闖紅燈之違規行為，洵堪認
    定。
五、綜上所述，異議人確有於前揭時、地乘騎機車行經有燈光號
    誌管制之交岔路口而闖紅燈之違規行為。從而，原處分機關
    依道路交通管理處罰條例第53條第1 項暨違反道路交通管理
    事件統一裁罰標準及處理細則第43、44、67條等規定，開立
    裁決書裁處異議人罰鍰1,800 元，並依第63條第1 項第3款
    規定，記違規點數3 點，核無違誤，應予維持，本件異議人
    之異議為無理由，應予駁回。
據上論斷，應依道路交通案件處理辦法第19條，裁定如主文。
中    華    民    國    97    年    5     月    29    日
                      交通法庭  法  官  文昌
以上正本，係照原本作成，證明與原本無異。
如不服本裁定應於送達後5日內向本院提出抗告狀。
中    華    民    國    97    年    5     月    29    日
                                書記官  吳良美


司法院資訊處製作；財團法人民間司法改革基金會備份。
